【裁判字號】    95,訴,6711
【裁判日期】    950728
【裁判案由】    返還信用卡消費貸款
【裁判全文】
臺灣臺北地方法院民事判決              95年度訴字第6711號
原      告  國泰世華商業銀行股份有限公司
法定代理人  乙○○
訴訟代理人  甲○○
被      告  丙○○
當事人間請求給付信用卡消費款事件，經本院於中華民國九十五
年七月二十五日言詞辯論終結，判決如下：
    主      文
被告應給付原告新台幣陸拾肆萬玖仟壹佰捌拾伍元，及其中新台
幣陸拾萬柒仟壹佰捌拾伍元部分自民國九十五年五月十日起至清
償日止，按年息百分之十九點七計算之利息。
訴訟費用由被告負擔。
    事實及理由
甲、程序方面：
    兩造業於約定條款第二十六條約定合意以本院為第一審管轄
    法院，有約定條款在卷可稽，故本院自有管轄權，合先敘明
    。
乙、得心證之理由：
一、原告主張：
  (一)被告於民國91年12月9 日、93年2 月27日與國泰商業銀行股
    份有限公司、原告成立信用卡使用契約，領用卡號之信用卡
    使用，依約被告即得於各特約商店記帳消費，且應就使用信
    用卡所生債務負全部給付責任，依信用卡約定條款第十四條
    、第十五條約定，應於當期繳款截止日前向原告全部清償，
    或以循環信用方式繳付最低繳款金額，逾期清償則依信用卡
    約定條款第十五條、第二十一條、第二十二條約定喪失期限
    利益，並應計付年息19.7﹪計算之利息。
  (二)被告另分別於93年2 月25日、94年1 月21日與原告成立簡易
    通信貸款契約，各向原告貸款新台幣（下同）150,000 元、
    210,000 元，均約定利息按年息18.5﹪計算，分60期清償，
    依年金法按月計付本息，併入信用卡帳單中與信用卡消費帳
    款一同繳納，依約定條款第一條約定，如未依約於繳款期限
    前繳款或未繳足月付金時，原告得將未繳金額本金部分、或
    經原告主張視為到期之本金部分，按信用卡循環利率即年息
    19.7﹪計算利息。依約定條款第四條、第五條約定，倘為遲
    延繳款經原告暫停被告信用卡權利時，被告即喪失期限利益
    債務視為到期。
  (三)被告迄至95年5 月9 日止帳款尚有649,185 元未按期繳付，
    其中信用卡帳款為317,298 元、簡易通信貸款帳款331,887
    元，債務已依約視為到期，屢向被告催討，均置之不理。再
    者，原臺灣第一信託投資股份有限公司變更為匯通商業銀行
    股份有限公司，匯通商業銀行股份有限公司嗣於91年6 月3
    日變更為國泰商業銀行股份有限公司，國泰商業銀行股份有
    限公司於92年6 月26日經財政部核准正式與世華聯合商業銀
    行股份有限公司合併，國泰商業銀行股份有限公司為消滅銀
    行，世華聯合商業銀行股份有限公司為存續銀行，並於同年
    10月27日更名為國泰世華商業銀行股份有限公司，是以，原
    國泰商業銀行股份有限公司、世華聯合商業銀行股份有限公
    司之權利義務關係由原告依公司法第七十五條規定概括承受
    。為此爰依信用卡使用契約、簡易通信貸款契約之法律關係
    ，起訴請求被告清償前述債務本息等語。並聲明：如主文所
    示。
二、被告則以：其曾要求與原告協商，但原告不同意；又確實有
    向原告借款，且對於原告主張欠款金額沒有意見等語，資為
    抗辯。並聲明：原告之訴駁回。
三、兩造不爭執之事實：
    本件原告主張如前一所述之事實，已據其提出財政部函、公
    司變更登記事項卡、信用卡消費帳款債權明細表、信用卡申
    請書、簡易通信貸款申請書暨約定書、約定條款、歷史帳單
    彙總查詢、歸戶明細查詢為證。被告對此表示沒有意見而不
    爭執，自堪信原告主張為真實。至於被告所辯曾與原告協商
    部分，因兩造並未達成債務協商之合意，是被告此部分抗辯
    仍無礙於其應對原告負返還債務責任之成立。
四、從而，原告依信用卡使用契約、簡易通信貸款契約之法律關
    係，請求被告給付如主文第一項所示之金額，為有理由，應
    予准許。
丙、結論：原告之訴為有理由，並依民事訴訟法第七十八條，判
    決如主文。
中    華    民    國    95    年    7     月    28    日
                  民事第三庭  法  官  賴錦華
以上正本係照原本作成。
如對本判決上訴，須於判決送達後二十日之不變期間內，向本院
提出上訴狀。
中    華    民    國    95    年    7     月    31    日
                              書記官  林桂玉


司法院資訊處製作；財團法人民間司法改革基金會備份。
